臺灣宜蘭地方法院刑事判決　　　　　　　 96年度易字第402號
公　訴　人　臺灣宜蘭地方法院檢察署檢察官
被　　　告　甲○○
　　　　　　丙○○
上列被告因贓物等案件，經檢察官提起公訴（96年度毒偵字第80
0號），本院合議庭裁定適用簡式審判程序，爰不經通常程序判
決如下：
    主  文
甲○○故買贓物，處有期徒刑肆月，如易科罰金，以銀元參佰元
即新臺幣玖佰元折算壹日。減為有期徒刑貳月，如易科罰金，以
銀元參佰元即新臺幣玖佰元折算壹日。
丙○○共同搬運贓物，累犯，處有期徒刑參月，如易科罰金，以
新臺幣壹仟元折算壹日。減為有期徒刑壹月又拾伍日，如易科罰
金，以新臺幣壹仟元折算壹日。
    事  實
一、丙○○曾因業務過失致死案件，經本院於民國91年5月1日，
    以90年度交訴字第27號判決判處有期徒刑6月確定，於91年
    10月8日以易科罰金執行完畢。
二、甲○○意圖為自己不法之所有，明知紅檜木15根、扁柏5根
    、香山5根、肖楠4根、紅檜角材11塊等漂流木為國有財產，
    且係黃振平（已死亡）自不詳管道取得之贓物，竟於89年間
    某日，以新台幣（下同）12萬元的代價，向黃振平購入上開
    漂流木，並將該等木材搬運至不知情之乙○○所有位於宜蘭
    縣羅東鎮○○路○段150號工廠內堆放。嗣與丙○○基於搬運
    贓物之犯意聯絡，於96年2月11日下午3時許，以每趟12,000
    元之價格，由甲○○雇用丙○○駕駛車牌號碼JP-281號聯結
    車，至上開地址載運上開漂流木，準備運往桃園縣觀音鄉住
    處。嗣於同日下午6時20分許，丙○○駕駛前開車輛途經宜
    蘭縣五結鄉○○路時，為警攔查而查獲，並扣得價值約35萬
    元之上開漂流木共40根。
三、案經宜蘭縣警察局羅東分局報請台灣宜蘭地方法院檢察署檢
    察官偵查起訴。
    理  由
一、被告甲○○、丙○○對於涉犯贓物罪均已認罪，核與證人乙
    ○○於偵查中證述之情節相符，又上開木材應屬來源不明之
    贓物，有證人何木火於偵查中之證述可參。此外，並有森林
    暨自然保育警察隊羅東分隊協同宜蘭縣政府羅東林區管理處
    人員製作之漂流木會勘紀錄1紙、現場照片10張及宜蘭縣政
    府96年6月8日府農林字第0960072778號函與所附漂流木搬運
    許可相關證明附卷可稽。事證明確，被告2人犯行應堪認定
    。
二、被告甲○○行為後，刑法業於94年2月2日修正公布，於95年
    7月1日施行。依修正後之刑法第2條第1項規定「行為後法律
    有變更者，適用行為時之法律。但行為後之法律有利於行為
    人者，適用最有利於行為人之法律」。該條係規範行為後法
    律變更所生新舊法比較適用之準據法，其本身無關行為可罰
    性要件之變更，是於刑法修正施行後，應適用該條之規定，
    為「從舊從新」之比較。又該條所稱「法律有變更」，指行
    為時與裁判時之刑罰法律，關於刑罰權規範事項（特別指刑
    罰權形成規範、成罪規範、科刑規範）互有不同內容之規範
    而言。再於比較時應就罪刑有關之共犯、未遂犯、想像競合
    犯、牽連犯、連續犯、結合犯以及累犯加重、自首減輕暨其
    他法定加減原因（如身分加減）與加減比例等一切情形，本
    於統一性及整體性原則，綜其全部罪刑之結果而為比較。本
    件關於新舊法比較適用之說明如下：
（一）刑法第349條第2項定有罰金刑，而罰金刑之下限，依修正
      前刑法第33條第5款規定：「主刑之種類如左：五、罰金
      ，一元以上。」換算成新台幣為3元，修正後刑法第33第5
      款規定為：「主刑之種類如下：五、罰金，新台幣一千元
      以上，以百元計算之。」是依修正後刑法第33條第5款規
      定，就罰金刑之下限有所提高，比較新、舊法之結果，以
      舊法有利於被告甲○○。
（二）修正前刑法第41條第1項前段及罰金罰鍰提高標準條例第2
      條之規定，易科罰金之折算標準，應以銀元300元折算一
      日，經換算為新台幣後，應以新台幣900折算為一日，惟
      修正後刑法第41條第1項前段則規定「犯最重本刑為五年
      以下有期徒刑以下之刑之罪，而受六個月以下有期徒刑或
      拘役之宣告者，得以新台幣一千元、二千元或三千元折算
      一日，易科罰金。」，是比較新舊法之結果，新法並非較
      有利於被告甲○○。
（三）本件綜合上揭新舊刑法比較之結果，並本於統一性及整體
      性原則，關於被告所犯刑法之罪，新修正之刑法並未較有
      利於被告甲○○，爰一體適用修正前之刑法。
三、核被告甲○○所為，係犯刑法第349條第2項之故買贓物罪。
    被告丙○○所為，係犯刑法第349條第2項之搬運贓物罪。被
    告丙○○與被告甲○○就搬運贓物罪有犯意聯絡與行為分擔
    ，為共同正犯。惟被告甲○○故買贓物以後所為之搬運行為
    ，為處分贓物之行為，不另論罪。又被告丙○○前因業務過
    失致死案件，經本院於91年5月1日，以90年度交訴字第27
    號判決判處有期徒刑6月確定，於91年10月8日以易科罰金執
    行完畢，有臺灣高等法院被告前案紀錄表在卷可稽，其於徒
    刑執行完畢後5年內故意再犯本件有期徒刑以上之罪，為累
    犯，應加重其刑。爰審酌被告甲○○、丙○○之素行、智識
    程度、犯罪之動機、目的、手段、及贓物價值非鉅及犯後均
    坦承犯行等情狀，量處如主文所示之刑，並諭知易科罰金之
    折算標準。又查被告2人犯罪之時間，均係在96年4月24日以
    前，所犯符合中華民國九十六年罪犯減刑條例第2條第1項第
    3款所定之減刑要件，應減其宣告刑二分之一，故被告甲○
    ○所犯故買贓物罪減為有期徒刑2月；被告丙○○所犯搬運
    贓物罪減為有期徒刑1月又15日，並依該減刑條例第9條，諭
    知易科罰金之折算標準。
據上論斷，應依刑事訴訟法第299條第1項前段，刑法第2條第1項
前段、第349條第2項、第28條、第47條第1項，修正前後刑法第
41 條第1項前段，刑法施行法第1條之1，修正前罰金罰鍰提高標
準條例第2條，現行法規所定貨幣單位折算新臺幣條例第2條，中
華民國九十六年罪犯減刑條例第2條第1項第3款、第7條、第9條
判決如主文。
本案經檢察官吳廣莉到庭執行職務。
中    華    民    國    96    年    10    月    26    日
                  刑事第四庭  法  官  謝佩玲
以上正本證明與原本無異。
如不服本判決應於收受本判決後10日內向本院提出上訴書狀，並
應敘述具體理由。若未敘述理由者，應於上訴期間屆滿後20日內
向本院補提理由書狀(均須按他造當事人之人數附繕本)。
                              書記官  林慶生
中　　華　　民　　國　　96　　年　　10　　月　　26　　日
附錄法條
刑法第349條第2項
搬運、寄藏、故買贓物或為牙保者，處五年以下有期徒刑、拘役
或科或併科一千元以下罰金。
